

# Amira Bourogaa

# **DÉVELOPPEUSE FULLSTACK**

Développeuse web avec 4 ans d'expérience en développement front-end et back-end, spécialisée en React, React Native, Angular, et en tests fonctionnels avec Selenium. Expérience dans la formation de développeurs et la conduite de projets full-stack. Recherche un poste de développeuse en Europe pour contribuer à des projets innovants.

#### CONTACT

+216 98 625 936

amira.bourogaa.dev@gmail.com

Portfolio

Tunis, Tunisie

## COMPÉTENCES PERSONNELLES

- Français | Anglais
- Compétences en communication : Excellentes capacités de présentation et de formation
- Compétences organisationnelles : Gestion de projets, travail en équipe

# COMPÉTENCES TECHNIQUES

 Langages: JavaScript, TypeScript, Python

 Frameworks: React, Angular, Node.js, React Native

• Outils de tests : Selenium, Jest

• Autres : Git, Docker, CI/CD

Prestashop | Wordpress

### EXPÉRIENCE PROFESSIONNELLE

#### Développeuse de tests fonctionnels

U-label | France (télétravail) | Avril 2023 - Juin 2024

- ériture et exécution de tests automatisés avec Selenium JavaScript.
- Analyse des résultats de tests et rapport de bugs.

#### Développeuse Full stack

Ab-iT | Tunis | Aout 2022 - Mars 2023

- Participation à la refonte d'une application web.
- Implémentation de nouvelles fonctionnalités et optimisation du code existant.

#### Formatrice en développement JavaScript Full-stack

3w academy | Tunis | Octobre 2021 - Juillet 2022

- Formation de développeurs junior en JavaScript, React, Node.js.
- Création de supports de cours et animation d'ateliers pratiques.

#### Développeuse React et React Native

IT-MSD | Belgique (Télétravail) | Février 2021 - Septembre 2021

- Développement d'applications mobiles et web.
- Collaboration avec des équipes multidisciplinaires pour créer des interfaces utilisateur intuitives.

#### FORMATIONS

#### Développeuse Full-Stack JavaScript

Rebootkamp, Tunisie (2020 - 2021)

Certification:

• Certification Full-Stack JavaScript Developer délivrée par

#### **Hack Reactor Bootcamp**

#### Brevet de technicien supérieur en comptabilité et finance BTS

IPSET - Institut Pilote des Sciences Economiques et de Technologie (2019 - 2021)